臺灣臺南地方法院刑事判決
111年度簡上字第13號
上  訴  人  
即  被  告  張美英




上列上訴人因竊盜案件，不服本院中華民國110年11月22日110年
度簡字第2631號刑事第一審簡易判決（聲請簡易判決處刑案號：
110年度偵字第21230號），提起上訴，本院管轄第二審之合議庭
判決如下：
    主      文
上訴駁回。
    事實及理由
一、按被告於第二審經合法傳喚，無正當之理由不到庭者，得不
    待其陳述，逕行判決，刑事訴訟法第371條定有明文。對於
    簡易判決處刑不服而上訴者，得準用上開規定，此觀諸刑事
    訴訟法第455條之1第3項之規定自明。查，被告張美英業經
    本院合法傳喚(傳票於民國111年7月25日送達其住所)，然於
    111年8月3日審判期日未到庭，有本院送達證書、刑事報到
    單、臺灣高等法院被告前案紀錄表(簡上字卷第139、159、1
    67至174頁)在卷可稽。被告雖於同年月3日檢附診斷證明書1
    紙(同卷第179頁)陳稱其因確診不舒服就醫，醫囑多休息等
    情，然被告前於111年6月19日確診新冠肺炎，有高雄榮民總
    醫院臺南分院診斷證明書1紙在卷可稽(同卷第133頁)，則在
    111年8月3日審理期日顯然已非法定隔離期間，且被告係於
    同年月2日傍晚至醫院急診約30分鐘即出院，顯然並非急重
    症，客觀上並無不能到庭之情事，故被告未到庭難認具有正
    當理由，故依上開規定，爰不待其陳述逕為一造辯論判決，
    合先敘明。
二、本案經本院合議庭審理結果，認第一審刑事簡易判決之認事
    用法及量刑(判處罰金新臺幣1萬元)均無不當，應予維持，
    除增列「被告於本件準備程序之自白、被告於本院110年度
    簡上字第264號案件之供述」、「高雄榮民總醫院臺南分院1
    11年1月4日高總南醫字第1111000007號函及所檢附之病歷0
    份」作為本件證據外，其餘均引用第一審刑事簡易判決書記
    載之犯罪事實、證據及理由（如附件，含聲請簡易判決處刑
    書）。
三、上訴人即被告提起上訴，雖為認罪之表示，惟主張其有精神
    疾病、本件竊得之物已歸還，其經濟能力不佳，請求改判輕
    罰云云。
(一)惟按關於刑之量定，係實體法上賦予法院得為自由裁量之事
    項，倘其量刑已以行為人之行為罪責為基礎，並斟酌刑法第
    57條各款所列情狀，在法定刑度內，酌量科刑，如無偏執一
    端，致明顯失出失入情形，上級審法院本不得單就量刑部分
    遽指為不當或違法。又量刑係法院就繫屬個案犯罪之整體評
    價，為事實審法院得依職權自由裁量之事項。量刑判斷當否
    之準據，應就判決之整體觀察為綜合考量，不可摭拾其中片
    段，遽予評斷（最高法院99年度台上字第701號判決亦宣示
    相類意旨，可供參考）。從而，法官量刑，如非有上揭明顯
    違法之情事，自不能擅加指摘其違法或不當。原審以本件事
    證明確，並審酌被告之身心健康、非無謀生能力卻竊取物品
    ，竊得之物已經由被害人莊宗珉領回，損害已減輕及被告之
    智識程度、家庭經濟勉持之生活狀況、坦承之犯後態度、犯
    罪動機、目的、手段及竊得財物價值等一切情狀，量處罰金
    新臺幣1萬元，並諭知易服勞役之折算標準，認事用法均稱
    妥適，量處之刑度亦無違法或顯然過重、失輕，且已經考量
    被告經濟狀況及本案竊得之物已經歸還等情狀，亦無漏未考
    量上訴理由所陳事由導致所科之刑罰與罪責不相當之瑕疵可
    指。
(二)再者，被告雖曾於110年10月7日、12月23日至高雄榮民總醫
    院臺南分院精神科就醫，經診斷被告情緒略焦慮，但無明顯
    憂鬱，亦無明顯與現實脫節之幻覺或妄想，語言表達能力尚
    可，行動無明顯異狀，且拒絕進一步檢查等情，有高雄榮民
    總醫院臺南分院111年1月4日高總南醫字第1111000007號函
    及所檢附之病歷0份在卷可稽(簡上字卷第151至154頁)，而
    本案案發時間為110年10月4日，距離被告上開就醫日期僅數
    日，故上開精神科醫師之專業診斷應可切實反應被告於本案
    案發時之身心狀況。是本件被告於本案案發時，雖略有焦慮
    情緒，但是沒有精神障礙或其他心智缺陷，應可認定。佐以
    被告亦曾於本院110年度簡上字第264號案件供稱：其並無申
    請身心障礙手冊等語(同卷第147頁)及於本案警詢中坦承：
    我遭店員攔下時，確實有向店員表示是在別間店消費買的，
    店員向我表示經他檢視上面的標籤是他們店內販售的商品，
    並表示要報警，我當時說如果是他們店內的拿去即可，不要
    叫警察來等語(警卷第5至6頁，與證人莊宗珉於警詢時之證
    述相符)，可見被告竊盜後尚有隱蔽、推託自己行為不法性
    之意思，可徵被告當時並非不具有辨識其竊盜行為違法之能
    力。是被告辯稱其身心狀況已達不能控制自己竊盜行為云云
    ，不能採信，本案並無刑法第19條規定之適用。
(三)至於被告所提出之照片(同卷第13至17頁)顯示其冰箱內雜亂
    不堪、會用筷子挾衛生紙清潔地板等情，均屬個人日常生活
    習慣、舉止，難以單憑此遽認被告具有精神障礙或其他心智
    缺陷，附此敘明。
(四)綜合上述，本件被告上訴意旨指摘原審量刑過重，請求撤銷
    改判較輕之刑，為無理由，應予駁回。
據上論斷，應依刑事訴訟法第455條之1第1項、第3項、第364條
、第368條、第371條、第373條，判決如主文。
本案經檢察官劉修言聲請簡易判決處刑，檢察官莊士嶔到庭執行
職務。
中　　華　　民　　國　　111 　年　　8 　　月　　17　　日
                  刑事第十五庭  審判長法  官  莊政達
                                      法  官  陳貽明
                                      法  官  李音儀
以上正本證明與原本無異。
不得上訴。
　　　　　　　　　　　　　　　　　　　書記官  陳怡蓁
中　　華　　民　　國　　111 　年　　8 　　月　　17　　日
附錄本案論罪科刑法條
中華民國刑法第320條
意圖為自己或第三人不法之所有，而竊取他人之動產者，為竊盜
罪，處 5 年以下有期徒刑、拘役或 50 萬元以下罰金。
意圖為自己或第三人不法之利益，而竊佔他人之不動產者，依前
項之規定處斷。
前二項之未遂犯罰之。

附件：
臺灣臺南地方法院刑事簡易判決
110年度簡字第2631號
聲　請　人　臺灣臺南地方檢察署檢察官
被　　　告　張美英　女　(民國00年00月00日生)
　　　　　　　　　　身分證統一編號：Z000000000號
　　　　　　　　　　住臺南市○市區○○0○0號

上列被告因竊盜案件，經檢察官聲請以簡易判決處刑（110年度
偵字第21230號），本院判決如下：
    主  文
張美英犯竊盜罪，處罰金新臺幣壹萬元，如易服勞役，以新臺幣
壹仟元折算壹日。
    事實及理由
一、本件犯罪事實、證據並所犯法條，均引用附件檢察官聲請簡
    易判決處刑書之記載。
二、核被告張美英所為，係犯刑法第320條第1項之竊盜罪。爰審
    酌被告身心健康，非無謀生能力，竟不思以正當方式謀取所
    需，僅為一己之利而恣意侵犯他人財產，法紀觀念實屬淡薄
    ，漠視他人財產權益，惟念其犯後坦承犯行，態度尚可，兼
    衡本件犯罪之動機、手段、情節及所竊財物之價值，及被告
    竊得物品為警查獲後，已由被害人莊宗珉領回乙情，此有贓
    物認領保管單1紙在卷可憑（見警卷第19頁），堪認其犯罪
    所生損害已有減輕，暨考量被告國中畢業之智識程度、家庭
    經濟勉持之生活狀況（見警卷第3頁被告警詢筆錄受詢問人
    欄）等一切情狀，量處如主文所示之刑，並諭知易服勞役之
    折算標準。
三、按犯罪所得已實際合法發還被害人者，不予宣告沒收或追徵
    ，刑法第38條之1第5項定有明文。本案被告所竊物品業已發
    還與被害人莊宗珉，如前所述，爰不予宣告沒收，附此敘明
    。
四、依刑事訴訟法第449條第1項、第454條，刑法第320條第1項
    、第42條第3項前段，刑法施行法第1條之1第1項，逕以簡易
    判決處刑如主文。
五、如不服本件判決，得自收受送達之日起20日內，向本院提起
    上訴狀（須附繕本），上訴於本院管轄之第二審地方法院合
    議庭。　
　　
中　　華　　民　　國　　110 　年　　11　　月　　 22 　日
  　　　　　　　　刑事第十六庭  法　官　鄧希賢
以上正本證明與原本無異
如不服本判決應於收受送達後20日內向本院提出上訴書狀（應附
繕本）。
  　　　　　　　　　　　　　　　書記官　曾詩珊
中　　華　　民　　國　　110 　年　　11　　月　　23　　日
附錄本案論罪科刑法條全文
中華民國刑法第320條
意圖為自己或第三人不法之所有，而竊取他人之動產者，為竊盜
罪，處 5 年以下有期徒刑、拘役或 50 萬元以下罰金。
意圖為自己或第三人不法之利益，而竊佔他人之不動產者，依前
項之規定處斷。
前二項之未遂犯罰之。
附件：
　　　臺灣臺南地方檢察署檢察官聲請簡易判決處刑書　
                                    110年度偵字第21230號
　　被　　　告　張美英　女　65歲（民國00年00月00日生）
　　　　　　　　　　　　住臺南市○市區○○0○0號
　　　　　　　　　　　　國民身分證統一編號：Z000000000號
上列被告因竊盜案件，業經偵查終結，認為宜聲請以簡易判決處
刑，茲將犯罪事實及證據並所犯法條分敘如下：
　　　  犯罪事實
一、張美英意圖為自己不法之所有，於民國110年10月4日晚上7
    時許，行經莊宗珉所任職之位於臺南市○○區○○路000號「全
    聯福利中心中山店」內，徒手竊取價值新臺幣（下同）102
    元之澳洲穀飼牛梅花火鍋片、229元之美國無骨牛小排火鍋
    片、85元之陽光金圓頭奇異果等財物，得手後藏置在自備購
    物袋內，業已置於其實力支配下，僅結帳23元之麥香錫蘭奶
    茶1瓶，其餘上開商品均未予結帳即離開上該店，嗣因店員
    發覺有異報警處理，並調閱現場監視錄影畫面進行比對，始
    悉上情。
二、案經臺南市政府警察局佳里分局報告偵辦。
　　證據並所犯法條
一、前開犯罪事實，業據被告張美英於警詢時及偵查中坦承不諱
    （警卷第3-8頁，110偵21230卷第41-42頁），核與證人即被
    害人莊宗珉於警詢時指（證）訴情節相符（警卷第9-12頁）
    ，又有臺南市政府警察局佳里分局扣押筆錄、扣押物品目錄
    表、贓物認領保管單、監視錄影器連續畫面擷取翻拍照片6
    張、現場暨贓物照片7張、消費明細聯等資料附卷可佐（警
    卷第13-16、17、19、27-31、33-39、41頁），足認被告任
    意性自白與事實相符。本件事證明確，其犯嫌堪予認定。
二、所犯法條：核被告所為，係犯刑法第320條第1項之竊盜罪嫌
    。
三、依刑事訴訟法第451條第1項聲請逕以簡易判決處刑。
　　此　致
臺灣臺南地方法院
中　　華　　民　　國　 110　　年　　10　　月　　15　　日
　　　　　　　　　　　　　　　檢　察　官  劉修言
本件證明與原本無異
中　　華　　民　　國　 110　　年　　10　　月　　24　　日
                              書  記  官  鍾麗美